最高法院刑事判決                              八十六年度台上字第六六二八號
    上  訴  人  甲○○
右上訴人因違反麻醉藥品管理條例案件，不服台灣高等法院台南分院中華民國八十五
年十二月三十一日第二審判決（八十五年度上訴字第一七二七號，起訴案號：台灣台
南地方法院檢察署八十五年度偵字第六四一四、八六一一號），提起上訴，本院判決
如左：
    主  文
原判決撤銷，發回台灣高等法院台南分院。
    理  由
本件原判決撤銷第一審論處上訴人甲○○關於非法販賣化學合成麻醉藥品部分之不當
判決，改判仍論以上訴人連續非法販賣化學合成麻醉藥品罪刑，固非無見。
惟查依卷附警訊筆錄資料之載示，台南市警察局第六分局喜樹派出所警員，於民國八
十五年七月二十四日第一次訊問上訴人：「本所執勤人員臨檢你們三人（按指上訴人
、陳敏輝、籃添發）之前，發現籃添發交給你五千元之後，你就拿一包東西給籃添發
，他立即放入左邊褲袋內，當場被本所人員查獲係一包安非他命，含袋重三‧一公克
，你做何解釋﹖」時，上訴人答稱：「我沒有拿安非他命給籃添發，我不知道他身上
為何有安非他命」；嗣質以：「你是否有吸食安非他命或販賣﹖」時，上訴人亦明確
陳稱：「我沒有吸食安非他命或是販賣安非他命。」等語（見南市警六刑偵字第四○
七號偵查卷第一頁背面），顯見上訴人於第一次警訊時並未坦認有非法販賣安非他命
情事，至為灼然。原判決於理由第一項內籠統載上訴人二次非法販賣安非他命予籃
添發之犯行，業據其在警訊時坦承不諱云云，核與上開卷證資料並不相符。又依台南
市警察局第六分局南市警六刑偵字第四○七號刑事案件報告書（見偵字第八六一一號
卷第十七頁），及上訴人於該分局、７、日訊問筆錄（見同上警卷第四頁背面）
之載示，扣案含袋重二六‧二公克安非他命一包查獲之地點，係位於台南市○○路○
段八十五號二樓上訴人之租住房內。原判決於事實欄末段內認定記載於上訴人在台南
縣關廟鄉○○村○○路二六七巷一之二七號住處起獲安非他命一包（含袋重二六‧二
公克），亦與卷內資料不相合，已不無證據上理由矛盾之違誤。且扣案上開所謂含
袋重二六‧二公克之安非他命一包，究其淨重多少﹖又其是否確屬含有安非他命成分
，並已合於行政院衛生署七十九年十月九日以七九、十、九衛署藥字第九○四一四二
號公告列入麻醉藥品管理條例第二條第四款所定「化學合成類麻醉藥品」管理之範疇
，迄屬未明，況遍查全卷亦乏業經專責機構鑑明之報告可為稽佐，仍非無疑竇，尤值
商榷。真相若何﹖自有待再為詳查，並將上開扣案含袋重二六‧二公克之物品檢送相
關專責機構予以鑑驗明白之必要。原審就此攸關法則適用之待證事項未予完全究明釐
清，即率行判決，殊嫌速斷，亦難謂無證據調查未盡之違法。上訴意旨執以指摘原判
決不當，非無理由，應認有撤銷發回更審之原因。
據上論結，應依刑事訴訟法第三百九十七條、第四百零一條，判決如主文。
中      華      民      國    八十六    年     十一     月     十三     日
                              最高法院刑事第五庭
                                  審判長法官  陳  錫  奎
                                        法官  洪  清  江
                                        法官  吳  昭  瑩
                                        法官  吳  昆  仁
                                        法官  李  伯  道
      右正本證明與原本無異
                                              書  記  官
中      華      民      國    八十六    年     十一     月     十九     日
